【裁判字號】    90,易,53
【裁判日期】    900227
【裁判案由】    傷害等
【裁判全文】
臺灣臺中地方法院刑事判決                              九十年度易字第五三號
    公  訴  人  臺灣臺中地方法院檢察署檢察官
    被      告  甲○○
右列被告因傷害等案件，經檢察官提起公訴（八十九年度偵字第一七一０八、一九六
九二號），本院判決如左：
    主  文
甲○○連續傷害人之身體，處拘役參拾日，如易科罰金，以參佰元折算壹日；又共同
損壞他人之大門及機車車身、把手、大燈，足以生損害於他人，處拘役參拾日，如易
科罰金，以參佰元折算壹日。應執行拘役伍拾日，如易科罰金，以參佰元折算壹日。
扣案之木棍貳支均沒收。
    事  實
一、甲○○與丙○○、乙○○係鄰居關係，平時相處不睦，甲○○前被訴傷害案件（
    業經本院於民國八十九年九月二十六日以八十九年度易字第二０四五號判處拘役
    二十日，現上訴臺灣高等法院臺中分院審理中），懷疑與丙○○、乙○○二人有
    所關聯而懷恨在心，於八十九年十月七日凌晨零時三十分許，騎乘不詳車號之機
    車行經臺中縣大里市○○里○○路一三四巷一四０號前，巧遇乙○○、丙○○二
    人，竟基於傷害之概括犯意，先騎乘上開機車朝乙○○方向衝撞，致乙○○閃避
    不及，被撞倒地，因此受右上肢擦傷０‧五×十公分、０‧二×二公分之傷害，
    丙○○見狀乃上前欲拉住甲○○所騎乘之機車，甲○○復承上開傷害之犯意，繼
    續往前疾駛，而以機車車身衝撞丙○○，致丙○○受右膝擦傷二×二公分、五×
    五公分之傷害，丙○○之母戊○○旋即將丙○○、乙○○送醫治療；詎甲○○另
    行起意，於同日凌晨二時許，夥同不詳姓名之成年男子約五、六人，共同基於毀
    損之犯意聯絡，分持方型木棍二支，前往臺中縣大里市○○里○○路一三四巷一
    五０號戊○○住處，將該住處之大門及丙○○胞姊丁○○所有停放該地車牌號碼
    ＩＭＱ－二二九號機車敲擊毀損，致該大門鬆脫掉落，機車方向把手、大燈及車
    身破裂，致令不堪使用，足以生損害於戊○○、丁○○。嗣經鄰居報警，經警到
    場處理，並扣得甲○○與不詳姓名之人共有供毀損所用之木棍二支。
二、案經乙○○、丙○○訴由臺中縣警察局霧峰分局報請及戊○○、丁○○訴由臺灣
    臺中地方法院檢察署檢察官偵查起訴。
    理  由
一、訊據被告甲○○固坦承於右揭時、地騎乘機車撞及乙○○、丙○○之事實，惟矢
    口否認有何傷害及毀損之犯行，辯稱：當天我騎乘機車經過，丙○○擋在前面，
    並罵三字經，又作勢要打我，我才踩油門往前衝，就撞到丙○○，之後乙○○跑
    出來，也要擋我，我又往前衝，才又撞到乙○○，之後機車就騎回家，並沒有毀
    損戊○○之大門及丁○○之機車云云。經查，右揭犯罪事實，業據告訴人乙○○
    、丙○○、戊○○、丁○○分別於警訊或偵查中指陳明確，且告訴人丙○○指訴
    ：當天我本來在家裡三樓睡覺，聽到很吵，就下樓來看，發現有人發生爭執，之
    後就看到被告騎機車撞到乙○○，我就拉住被告的機車，問他為何撞人，被告繼
    續往前衝，我被他的機車後車身撞倒受傷等語，而告訴人乙○○亦指訴：被告是
    先撞到我，丙○○要拉住被告，才又被撞到等語，另告訴人戊○○亦指稱：被告
    當天喝醉酒，就一直罵我，當時我兒子丙○○本來在睡覺，聽到外面很吵，就下
    樓來看，當時被告的機車先撞到乙○○，我兒子去拉他，他又撞我兒子，之後就
    把機車騎走等語，另告訴人丁○○亦指稱：當天晚上我媽媽帶乙○○、丙○○去
    醫院敷藥，只有我在家，大約凌晨二時，就看到被告帶五、六個成年男子到我家
    ，在外面咆哮，我害怕不敢出去，我在樓上窗戶有看到被告及該五、六個不詳姓
    名之人，用二支木棍把我家大門砸壞，又把我停在我家大門外機車把手、大燈及
    車身破壞，之後他們就走掉，因鄰居報案，隨後警察就到現場等語（均見本院九
    十年二月二日訊問筆錄），另證人廖玉霞於偵查中亦證稱：當天我看見甲○○騎
    機車猛加油門一直衝過來，丙○○、乙○○是背對著甲○○，所以來不及閃躲，
    乙○○先被撞，之後再撞上丙○○等語（見八十九年度偵字第一七一０八號偵查
    卷第二十六頁），此外，復有診斷證明書二紙及現場照片五幀附卷可稽，及木棍
    二支扣案可資佐證，是被告當天確係騎乘機車先後撞傷乙○○、丙○○，及與不
    詳姓名之成年人共同毀損戊○○之住家大門、丁○○所有之機車方向把手、大燈
    、車身甚明，被告所辯顯係卸責之詞，洵無足採。本件事證明確，被告右揭犯行
    堪予認定。至證人即被告之友人黃建霖於偵查中雖證稱：當時發現遠處巷口有二
    個人好像要攔甲○○，其中一個好像跌倒，當時也有別的鄰居探頭出來，‧‧‧
    ，而我當時距離該處有一百餘公尺云云，是證人黃建霖於事發當時相距有一百餘
    公尺之遠，對現場狀況並非完全知情，難憑其證詞即認被告無傷害之故意，附此
    敘明。
二、核被告所為，係犯刑法第二百七十七條第一項之傷害罪及同法第三百五十四條之
    毀損罪。被告與不詳姓名之成年男子約五、六人間就上開毀損犯行，彼此互有犯
    意聯絡及行為分擔，為共同正犯。又被告先後二次傷害之犯行，時間緊密，犯罪
    構成要件相同，顯係基於概括之犯意反覆為之，為連續犯，應依刑法第五十六條
    之規定論以一罪，並加重其刑。另被告前被訴之傷害案件（業經本院於八十九年
    九月二十六日以八十九年度易字第二０四五號判處拘役二十日，現上訴臺灣高等
    法院臺中分院審理中），其犯罪時間係八十八年十一月十六日，與本件之傷害犯
    行相距近一年，顯無連續犯之裁判上一罪關係，附此敘明。又被告一毀損行為侵
    害二被害人之財產法益，為想像競合犯，依刑法第五十五條之規定，應從情節較
    重者處斷。至被告所犯上開傷害及毀損二罪之間，犯意各別，犯罪構成要件不同
    ，應予分論併罰。爰審酌被告犯罪動機、方法，告訴人所受之傷害及財物遭毀損
    之情形，及被告犯後態度等一切情狀，分別量處如主文所示之刑，並均諭知易科
    罰金之折算標準，及就所犯上開二罪合併定其應執行之刑及諭知易科罰金之折算
    標準（被告行為後，刑法第四十一條業經總統於九十年一月十日修正公佈，並於
    同年月十二日生效，爰依修正後刑法第四十一條第一項前段為此諭知，附此敘明
    ），以資懲儆。扣案之木棍二支係被告與不詳姓名之共犯所共有，且供犯本罪所
    用之物，爰依刑法第三十八條第一項第二款之規定併予宣告沒收。
據上論斷，應依刑事訴訟法第二百九十九條第一項前段，刑法第二條第一項前段、第
二十八條、第五十六條、第二百七十七條第一項、第三百五十四條、第五十五條、第
四十一條第一項前段（修正後）、第五十一條第六款、第三十八條第一項第二款，罰
金罰鍰提高標準條例第一條前段、第二條，判決如主文。
本案經檢察官王邦安到庭執行職務
中      華      民      國        九十      年      二    月    二十七  日
                                    臺灣臺中地方法院刑事第四庭
                                        法  官  卓  進  仕
右正本證明與原本無異。
如不服本判決，應於判決送達後十日內向本院提出上訴狀，上訴於臺灣高等法院臺中
分院（須附繕本）。
                                        書記官
中      華      民      國        九十      年    三      月    一      日
附錄本判決論罪科刑之法條：
刑法第二百七十七條第一項
傷害人之身體或健康者，處三年以下有期徒刑、拘役或一千元以下罰金。
刑法第三百五十四條
毀棄、損壞前二條以外之他人之物或令致不堪用，足以生損害於公眾或他人者，處二
年以下有期徒刑、拘役或五百元以下罰金。


司法院資訊處製作；財團法人民間司法改革基金會備份。
